【裁判字號】    97,易,470
【裁判日期】    971104
【裁判案由】    傷害
【裁判全文】
臺灣宜蘭地方法院刑事判決               97年度易字第470號
公  訴  人  臺灣宜蘭地方法院檢察署檢察官
被      告  甲○○
輔  佐  人  乙○○
選任辯護人  吳振東律師
被      告  丙○○
上列被告因傷害案件，經檢察官提起公訴（97年度偵字第2361號
），本院判決如下：
    主       文
甲○○傷害人之身體，處拘役貳拾日，如易科罰金，以新臺幣壹
仟元折算壹日。
丙○○傷害人之身體，處拘役伍拾日，如易科罰金，以新臺幣壹
仟元折算壹日。
    犯 罪 事 實
一、甲○○於民國97 年6月2日上午5時51分24秒許，在丁○○位
    於宜蘭縣蘇澳鎮○○路13號住處前，為阻止丁○○對其拍攝
    照片，並查看丁○○相機拍攝之內容，竟基於傷害之犯意，
    接續揮拳毆打丁○○頭部，丁○○之先生丙○○見狀即上前
    介入拉扯中之二人，欲將2 人隔開，詎甲○○仍抓住丁○○
    不願鬆手，丁○○則用力向後施力以求掙脫，嗣丙○○以身
    體介入隔離2 人後，甲○○驟然鬆手，肇致丁○○向後跌倒
    在地，受有背部第十二胸椎壓迫性骨折之傷害。丙○○隔開
    甲○○、丁○○後，因不甘丁○○遭人毆打，竟基於傷害之
    故意，於是日上午5時51分30 秒許，接續出拳揮打甲○○之
    臉部及頭部，致甲○○受有頸部、右手腕挫傷、頭部外傷、
    腦震盪等傷害。
二、案經丁○○、甲○○訴由宜蘭縣政府警察局蘇澳分局報請臺
    灣宜蘭地方法院檢察署檢察官偵查起訴。
    理        由
壹、程序事項：
    按被告以外之人於審判外之言詞陳述，除法律別有規定外，
    不得作為證據，刑事訴訟法第159條第1項定有明文。查辯護
    人於本院準備程序中爭執證人丙○○、丁○○、黃冠豪等人
    於警詢陳述之證據能力，公訴人表示無意見，且未進一步舉
    證證明上開證人之警詢陳述具有刑事訴訟法第159條之2所稱
    之「具有較可信之特別情況」，本院乃於審理期日，依刑事
    訴訟法第159條第1項規定當庭諭知證人丙○○、丁○○、黃
    冠豪於警詢時之供述無證據能力，並依辯護人之聲請，依序
    傳喚丙○○、丁○○到庭行交互詰問程序。
貳、實體事項：
一、認定犯罪事實所憑之證據及理由：
（一）訊據被告丙○○對上述其毆打甲○○之犯行均坦承不諱，
      核與告訴人甲○○所述情節大致相符，復有羅東聖母醫院
      診斷證明書2份（警卷第15頁、偵卷第59 頁）、監視錄影
      翻拍之畫面30張（偵卷第33-47 頁）、臺灣宜蘭地方法院
      檢察署檢察官勘驗筆錄1份（偵卷第86-89頁）、本院勘驗
      筆錄1份（本院卷第49 頁）在卷可資相佐，足認被告丙○○犯行明確，應依法論科。
（二）訊據被告甲○○固坦認有於上揭時、地與丁○○發生衝突
      ，並因而揮拳毆打丁○○臉部等情（本院卷第23頁、第60
      -61 頁），惟矢口否認有何傷害犯行，辯稱：依丁○○診
      斷證明書之記載，伊毆打的部位未成傷，丁○○所受第十
      二胸椎壓迫性骨折之傷害係因被告丙○○介入後造成，與
      伊無關云云，然查：證人丁○○於本院詰問時證稱：當時
      伊和甲○○互推，丙○○要拉開甲○○，但甲○○不放開
      伊，甲○○打伊頭部，把伊推倒云云；又稱：丙○○要拉
      開伊和甲○○，甲○○又壓過來打伊，伊只記得丙○○要
      拉開伊和甲○○，但如何拉開伊不記得了云云；再稱：甲○○過來一手拉伊頭髮，一手打伊，並一直拖伊，後來就
      推伊，推那裡伊忘記了，好像是右手拉伊頭髮，左手打伊
      云云（本院卷第 51-52頁），其陳述雖有差異，且有因時
      日久遠不復記憶之情形，然均指陳係被告甲○○肇致其背
      部胸椎骨折之傷害。又證人丙○○於本院詰問時亦詳證稱
      ：當時伊左手拿玉蘭花，以右手去推開甲○○，是伸手要
      隔開2 人，但因為甲○○抓住伊太太的頭髮不放，伊手無
      法隔開才整個身體介入，雖然伊警詢時陳述是將2 人拉開
      ，但監視畫面顯示伊是先用右手要去推開甲○○，再以身
      體介入，沒有將2 人拉開，甲○○一直拉著丁○○的頭髮
      ，丁○○自然向後退，伊介入後，甲○○一放手，丁○○
      就跌倒了，因為甲○○捉著丁○○一直打，若伊不介入，
      不知道會打到何時，甲○○放手後右手有撥到丁○○頭部
      ，丁○○就向後跌坐，造成背部胸椎受傷等語（本院卷第
      53頁以下），另參以卷附臺灣宜蘭地方法院檢察署檢察官
      勘驗筆錄及監視翻拍畫面顯示，丙○○於51分25秒初次介
      入時，確僅以右手介入丁○○與被告甲○○中間，再以背
      向甲○○、面向丁○○之方向整個身體介入欲隔開2 人，
      因無法完全隔開，於26秒、27秒之際始再轉身面向甲○○
      ，此時仍無法隔開，約於28秒、29秒之際丁○○倒地後，
      丙○○即於30秒許接連出拳毆打甲○○（偵卷第72-81 頁
      、第37、87 頁），是證人丙○○前述：係先以右手隔開2
      人，再以身體介入，並非將2 人拉開等情應屬實在，且丙○○於25秒介入後迄至28、29秒許丁○○倒地後始隔開 2
      人，可見被告甲○○與丁○○間確持續呈拉扯之狀態，又
      證人丙○○轉身面向被告甲○○時，丁○○尚未跌倒，顯
      見丁○○事後跌倒並非證人丙○○轉身所致，再者，證人
      丙○○既係為協助妻子丁○○脫離紛爭，衡情亦無為隔開
      丁○○、被告甲○○或為取得毆打甲○○之空間而用力推
      開丁○○之理，丁○○跌倒受傷等情應非證人丙○○所致
      ，是證人丙○○前稱：係被告甲○○抓住丁○○不放，伊
      介入後甲○○驟然放手導致丁○○跌倒等語應堪採信。又
      依臺灣宜蘭地方法院檢察署檢察官勘驗筆錄所示，被告甲○○與丁○○2人於是日上午5時51分14秒開始相互拉扯，
      24秒開始被告甲○○先以右拳由右至左毆打丁○○臉部，
      再以左拳由左至右毆打丁○○臉部，又立即以右拳由右至
      左毆打丁○○頭部，迄至25秒，丙○○始上前介入（偵卷
      第86-87 頁），依被告甲○○出拳之連續及丁○○未有反
      擊舉措之情勢，丁○○已有無力還擊或防禦之情形，此時
      被告丙○○即時介入，丁○○見與己有親誼關係之人介入
      幫忙，自身又接連遭人毆打，無力防禦或還擊，衡情應無
      繼續與甲○○糾纏之可能性及必要性，然證人丙○○仍未
      能即時隔開2人，足證被告甲○○確持續抓住丁○○，益
      徵證人丙○○前開證述與事理尚屬相符。綜上，被告甲○○基於傷害之犯意，接連出手毆打丁○○之頭部、臉部，
      進而與丁○○發生拉扯，即便丙○○介入猶未放手，相互
      拉扯中肇致丁○○倒地受有傷害，難謂被告甲○○之行為
      對事故之發生全然無關，其辯稱：因果關係已中斷云云顯
      屬無據，復有丁○○之診斷證明書2 紙在卷可稽（警卷第
      13-14頁），被告甲○○之犯行足堪認定，應依法論科。
二、論罪科刑之理由：
    核被告甲○○、丙○○所為，均係犯刑法第277條第1項之普
    通傷害罪。被告2 人基於同一傷害之犯意，於密切接近之時
    、地分別接續傷害丁○○、甲○○之身體，致丁○○、甲○○受有多處傷害，其所為係以一行為侵害同一法益，為接續
    犯。爰審酌被告丙○○與甲○○係鄰居關係，被告甲○○無
    前科，素行良好，僅因不滿丁○○持相機拍攝，竟憤而動手
    毆打丁○○，犯後否認犯行，未見悔意，其係瘖啞人士，有
    殘障手冊在卷可參，且不識字，智識程度較低，被告丙○○
    則具有高職畢業之智識程度，係受有教育之人，竟未循正當
    管道謀求救濟，亦未能體諒被害人甲○○係瘖啞人士，又係
    女性，竟接連毆以數拳，犯罪情節惡劣，然被告丙○○係因
    妻子丁○○遭毆，一時氣憤難奈，情緒失控，致罹刑章，犯
    罪動機尚屬單純，其犯後坦認犯行，態度尚佳，並慮及被害
    人甲○○、丁○○之傷勢等情狀，分別量處如主文所示之刑
    ，並諭知易科罰金之折算標準。
據上論斷，應依刑事訴訟法第299條第1項前段，刑法第277條第1
項、第41條第1項前段，刑法施行法第1條之1第1 項、第2項前段
，判決如主文。
本案經檢察官張立言到庭執行職務。
中    華    民    國    97    年    11    月     4    日
                  刑事第二庭審判長法  官  黃永勝
                                  法  官  鄭貽馨
                                  法  官  楊坤樵
以上正本證明與原本無異。
如不服本判決應於收受本判決後10日內向本院提出上訴書狀，並
應敘述具體理由。若未敘述理由者，應於上訴期間屆滿後20日內
向本院補提理由書狀(均須按他造當事人之人數附繕本)。
                                  書記官  謝佩欣
中    華    民    國    97    年    11    月    5     日
附錄本案論罪科刑法條全文：
中華民國刑法第277條
傷害人之身體或健康者，處3年以下有期徒刑、拘役或1千元以下
罰金。
犯前項之罪因而致人於死者，處無期徒刑或7年以上有期徒刑；
致重傷者，處3年以上10年以下有期徒刑。


司法院資訊處製作；財團法人民間司法改革基金會備份。
